# 到底该怎么理解摊余成本

提问人：原来你就在这里 时间：2018-04-26 21:02:18
根据例题，我理解摊余成本=期初本金+计提的利息-收到的本金-收到的利息 实在是没看懂（ 2 ）加上或减去采用实际利率法将该初始确认金额与到期日金额之间的差额进行摊销形成的累计摊销额； 是什么意思。

回答人：chenyiwei
"（ 2 ）加上或减去采用实际利率法将该初始确认金额与到期日金额之间的差额进行摊销形成的累计摊销额"就是折价或溢价的摊销，这是实际利率法的关键部分。

提问人：原来你就在这里 时间：2018-04-27 23:06:10
@chenyiwei “（ 2 ）加上或减去采用实际利率法将该初始确认金额与到期日金额之间的差额进行摊销形成的累计摊销额"就是折价或溢价的摊销，这是实际利率法的关键部分。” 请问陈老师，有没有详细的例子来解释这个实际利率法关键部分是怎么调整的啊？ 最近在外地出差，好多资料没有带在身边。

回答人：chenyiwei
对实际利率法的解释，准则讲解中就有。该差额主要由实际利率法计算的实际利息与按票面本金和利率计算的名义利息之间的差额构成。